【裁判字號】    98,訴,716
【裁判日期】    981203
【裁判案由】    傷害
【裁判全文】
臺灣臺北地方法院刑事判決               98年度訴字第716號
公  訴  人  臺灣臺北地方法院檢察署檢察官
被      告  乙○○
選任辯護人  陳世杰律師
被      告  鄭武亮
指定辯護人  本院公設辯護人曾德榮
上列被告因強盜等案件，經檢察官提起公訴（98年度偵字第2355
號）及追加起訴（98年度偵緝字第1019號），本院判決如下：
    主  文
乙○○、鄭武亮共同意圖為自己不法之所有，以恐嚇使人將本人
之物交付，各處有期徒刑拾月。
    事  實
一、乙○○係劉雨婷（原名劉芸秀、劉雨晨）之經紀人，鄭武亮
    係劉雨婷之友人，而劉雨婷與甲○○原係男女朋友，因分手
    糾紛，劉雨婷心有不甘，邀乙○○、鄭武亮為其報復洩憤，
    鄭武亮另帶同真實姓名年籍不詳、綽號「阿德」之成年男子
    ，約於民國97年8 月31日聚集在臺北市○○街47號4 樓之2
    劉雨婷住處，4 人共同謀議教訓甲○○並向甲○○索討金錢
    ，乃基於傷害及意圖為自己不法所有之犯意聯絡，由乙○○
    藉詞處理感情問題，於97年8 月31日下午4 時32分許，以行
    動電話0000000000號撥打電話邀約甲○○至上址談判，甲○
    ○約於下午4 時40分許抵達上址後，乙○○、鄭武亮即要求
    甲○○交付金錢予乙○○以代劉雨婷清償租金及生活費等代
    墊款，甲○○認為其未積欠劉雨婷任何金錢而拒絕，鄭武亮
    即持不詳人所有之鋁棒、「阿德」徒手共同毆打甲○○，致
    甲○○受有右手肘、大腿、小腿多處挫傷擦傷及左足挫傷等
    傷害；鄭武亮並恫嚇稱：「不給錢就不讓你離開」等加害自
    由之事，使甲○○心生畏懼不得已乃應允，由乙○○擬具：
    「甲○○於97年8 月31日，向乙○○借13萬元整，於97年9
    月8 日和97年10月8 日分2 次還款，不得有異，以此借據為
    證」之借據1 張，交由甲○○簽名，鄭武亮再提出事先預備
    之空白本票2 張（票據號碼：569689、569690號），指示甲
    ○○在其上填載發票日97年8 月31日、到期日97年9 月8 日
    、10月8 日、金額均為6 萬5 千元之本票2 張，由甲○○簽
    名後，一併交由乙○○收執，始於同日晚間10時許，讓甲○
    ○離去上址。乙○○、鄭武亮、劉雨婷復承前恐嚇取財之犯
    意，由鄭武亮屢次撥打電話催促甲○○交付款項，並於97年
    9 月8 日下午1 時45分許，以行動電話門號0000000000發送
    簡訊予甲○○恫稱：「到底還不還我一定找得到你最後就拿
    證明到你收了別忘了不止本票還有借據借錢還錢天經地義再
    不回聞只有請人去抓你了亮留」等加害甲○○生命、身體之
    事，再夥同乙○○、劉雨婷於97年9 月8 日晚間7 時許，由
    劉雨婷指路，一同前往臺北縣新店市○○街10巷11號之甲○
    ○住處樓下，鄭武亮大聲叫囂要求甲○○給付款項，均使甲
    ○○心生畏懼，致生危害於甲○○及其家人之安全；甲○○
    不得已，回撥電話與鄭武亮議價後，於97年9 月11日晚間6
    時40分許，與乙○○相約在臺北市中山區○○○路○ 段25號
    1 樓之咖啡廳，交付現金10萬元予乙○○，乙○○則簽立收
    受10萬元借款之切結書，並將前揭借據及本票交還甲○○。
    乙○○得手後，分予鄭武亮1 萬5 千元，另4 萬5 千元由鄭
    武亮轉交劉雨婷，朋分花用。
二、案經被害人甲○○訴由臺灣臺北地方法院檢察署檢察官偵查
    起訴及追加起訴。
    理  由
一、證據能力之判斷：
  (一)被告乙○○及其選任辯護人、被告鄭武亮及公設辯護人除認
    甲○○所述係被告以外之人於審判外之陳述，且未經被告2
    人對質詰問，無證據能力外，對於下列其他各項證據方法，
    均未爭執其證據能力，並同意作為證據（見本院98年度訴字
    第716 號卷第17頁），本院審酌其作成時之情況，認為並無
    不適當之情事，均得作為證據，合先敘明。
  (二)按被告以外之人於偵查中向檢察官所為之陳述，除顯有不可
    信之情況者外，得為證據，刑事訴訟法第159 條之1 第2 項
    定有明文。且證人依法應具結而未具結者，其證言或鑑定意
    見，不得作為證據，刑事訴訟法第158 條之3 亦有明文。本
    案告訴人甲○○於98年2 月4 日向檢察官所為之陳述，業於
    供前具結（見98年度偵字第2355號卷第70至72頁），被告乙
    ○○、鄭武亮又未指出其陳述有何顯不可信之情況，依前揭
    法條規定，告訴人向檢察官具結後所為陳述，應具證據能力
    。至告訴人於98年3 月31日向檢察官所為陳述，未經具結，
    依刑事訴訟法第158 條之3 規定，應不具證據能力。
  (三)再按被告以外之人於檢察事務官、司法警察官或司法警察調
    查中所為之陳述，與審判中不符時，其先前之陳述具有較可
    信之特別情況，且為證明犯罪事實存否所必要者，得為證據
    ，刑事訴訟法第159 條之2 定有明文。查告訴人甲○○於97
    年9 月8 日向臺北市政府警察局中山分局圓山派出所、11月
    24日向臺北市政府警察局中山分局偵查隊警員所為陳述（見
    98年度偵字第2355號卷第6 至8 、9 至11頁），與告訴人審
    判中陳述大致相符，故依刑事訴訟法第159 條之2 規定，應
    以告訴人向本院具結後所為證述為本案基礎，而無例外採用
    告訴人警詢時陳述之必要。
二、認定事實所憑之證據及理由：
    訊據被告乙○○、鄭武亮固不否認鄭武亮與「阿德」於97年
    8 月31日均有出手毆打告訴人甲○○，鄭武亮出言恐嚇不給
    錢不讓其離去，告訴人即當場簽立借據及商業本票交予乙○
    ○；鄭武亮又屢次傳簡訊催促告訴人給款，並於97年9 月8
    日下午先傳簡訊嚇令告訴人給付款項，再與被告乙○○、劉
    雨婷於當日晚間前往甲○○住處樓下叫囂催討款項；甲○○
    乃於同年月11日交付現金10萬元予乙○○，乙○○簽具切結
    書交予告訴人收執，現金由乙○○保留4 萬元，劉雨婷分得
    4 萬5 千元，鄭武亮取得1 萬5 千元等事實經過（見本院98
    年度訴字第716 號卷第16反面至第17頁）。惟被告乙○○矢
    口否認有何參與傷害告訴人或以非法手段強逼告訴人簽具借
    據、本票之犯行，辯稱：當時劉雨婷與告訴人口角，鄭武亮
    上前勸架，3 人打起來，伊一直坐在客廳；本票是鄭武亮拿
    出來的，本票字跡均是告訴人自願書寫云云（見本院98年度
    訴字第716 號卷第16頁反面）。被告鄭武亮雖承認傷害、恐
    嚇但矢口否認有何不法所有意圖，辯稱：劉雨婷與告訴人先
    打起來，伊勸架而與告訴人互相扭打，鋁棒是在劉雨婷家中
    ，伊隨手拿起來打、擋，打完之後，告訴人自願簽立本票；
    11日亦是告訴人自願拿出現金給付，伊有分到1 萬5 千元，
    因乙○○欠伊1 萬元，劉雨婷欠伊5 千元云云（見本院98年
    度訴字第716 號卷第16頁反面至第17頁）。惟查：
  (一)告訴人於97年8 月31日因被告乙○○電話邀約到場後，在劉
    雨婷住處遭被告鄭武亮持鋁棒、「阿德」徒手毆打，致其受
    有右手肘、大腿、小腿多處挫傷、擦傷及左足挫傷，被告鄭
    武亮並稱不給錢不讓其離開，告訴人即當場簽立借據及商業
    本票交給被告乙○○；嗣被告鄭武亮屢次撥打電話催討，並
    於97年9 月8 日先傳簡訊恫嚇告訴人之人身安全，再與被告
    乙○○、劉雨婷於同日晚間前往告訴人住處樓下叫囂催討款
    項；告訴人遂於97年9 月11日交付現金10萬元予被告乙○○
    ，乙○○簽具切結書交予告訴人；事後乙○○取得4 萬元，
    被告鄭武亮取得1 萬5 千元，劉雨婷取得4 萬5 千元等事實
    ，為被告乙○○、鄭武亮所是認，其中除分得款項部分外，
    亦經劉雨婷證述屬實（見本院98年度訴字第716 號卷第63頁
    反面至第67頁），並有告訴人持用之行動電話門號00000000
    00號通聯紀錄及基地台位置、財團法人天主教耕莘醫院乙種
    診斷證明書、借據、商業本票、切結書在卷足憑（見98年度
    偵字第2355號卷第40至50、22、23、24、25頁），應堪認定
    。被告乙○○、鄭武亮既以前揭情詞置辯，則本案爭點在於
    97年8 月31日渠2 人、劉雨婷、「阿德」與告訴人接觸之經
    過。
  (二)被告乙○○、鄭武亮雖辯稱：97年8 月31日當天係為調解告
    訴人與劉雨婷之感情糾紛，因告訴人不願意向劉雨婷道歉，
    故自願簽立借據及本票云云。惟據告訴人於本院審判中具結
    證述本案緣由乃應被告乙○○、劉雨婷之電話邀約，於97年
    8 月31日前往劉雨婷當時位於臺北市○○街47號4 樓之2 住
    處後，被告乙○○先表示，因告訴人與劉雨婷有感情問題，
    而劉雨婷向伊借錢，告訴人須與劉雨婷連帶負責（見本院98
    年度訴字第716 號卷第58頁反面、第60頁），被告鄭武亮隨
    即表示，就當是告訴人與劉雨婷之分手費（見本院98年度訴
    字第716 號卷第57頁反面），是「一到現場先討論到錢的事
    情，然後才被攻擊」、「因為劉芸秀跟乙○○有債務上的問
    題，要我付錢給他們就對了」（見本院98年度訴字第716 號
    卷第59頁反面、第59頁），可見被告乙○○、鄭武亮、劉雨
    婷、「阿德」於97年8 月31日在場等候告訴人之目的，係以
    告訴人與劉雨婷之感情糾紛為藉口，施暴力順勢要求告訴人
    給付金錢。就此，被告鄭武亮亦承認：「劉雨婷一直找我跟
    乙○○報復甲○○，意思是甲○○打她打成這樣一定要報仇
    ，2 人一見面就大打出手……」、「【乙○○】是債主，我
    是在背後幫忙他追」（見98年度訴字第716 號卷第77頁反面
    ），劉雨婷同稱：「是心靈賠償，因為甲○○打我」、「乙
    ○○就是藉這個事件提議要甲○○負責我欠乙○○的錢」（
    見98年度訴字第1095號卷第34頁反面、98年度訴字第716 號
    卷第64頁），可見乙○○之主要動機在錢，而劉雨婷則欲毆
    打告訴人以報復，2 人因而邀同被告鄭武亮及「阿德」到場
    助勢，以達共同目的，顯非告訴人臨時起意主動給付金錢。
    此由告訴人於97年9 月1 日簽立之借據係記載「甲○○……
    向乙○○借款……」（見98年度偵字第2355號卷第23頁），
    債權人既非告訴人之「感情糾紛」對象劉雨婷，名目亦非分
    手費或心靈賠償，適可佐證被告乙○○實具有向告訴人索取
    金錢之不法意圖，非因告訴人道歉與否。綜合被告乙○○、
    劉雨婷之目的可知，被告乙○○、鄭武亮、劉雨婷及「阿德
    」於97年8 月31日時，主觀上均知當天將對告訴人實施暴力
    報復並藉機索討金錢之犯罪計畫。被告乙○○、鄭武亮辯稱
    ：因告訴人不願道歉云云，顯係卸責之詞。
  (三)承上，告訴人於97年8 月31日甫到場，被告乙○○、鄭武亮
    立即表明索討金錢之目的，但告訴人認為其未積欠劉雨婷債
    務而拒絕，惟遭被告鄭武亮與「阿德」毆打及鄭武亮出言恐
    嚇之後，乙○○當場擬具借據1 張，連同被告鄭武亮備妥之
    商業本票，交給告訴人簽署（見98年度訴字第716 號卷第58
    頁、第57頁反面），尤其據告訴人證稱：「一開始我不同意
    ，就與鄭武亮及不明人士發生扭打我沒有辦法還擊的情況下
    要我寫下13萬的本票」、「鄭武亮說不給他1 個交代就不讓
    我離開」、「（問：你的意思是為了求脫身才寫本票與借據
    ？）對」（見本院98年度訴字第716 號卷第60頁、第57頁反
    面、第58頁），劉雨婷亦證稱：「甲○○願意簽本票、借據
    我想是因為他很想要離開，而且鄭武亮一直兇他」（見98年
    度訴字第716 號卷第67頁），益證告訴人起初不同意給付金
    錢予被告乙○○，但遭被告鄭武亮及「阿德」毆打、恐嚇之
    後，不得已始簽立借據及商業本票。亦即，告訴人簽立借據
    及本票之結果，與其遭被告鄭武亮及「阿德」毆打成傷、恐
    嚇危害人身安全之行為間，有相當因果關係。倘非被告鄭武
    亮及「阿德」毆打、恐嚇告訴人，告訴人不會願意簽立借據
    或本票。對此，被告乙○○亦不否認：「當時簽下本票及借
    據是在打完架之後達成協議才寫的」（見本院98年度訴字第
    716 號卷第86頁）。至被告乙○○、鄭武亮諉稱：打完之後
    甲○○自己願意簽本票借據云云（見本院98年度訴字第716
    號卷第16頁反面），顯於情理有悖，難以採信。
  (四)又告訴人簽立13萬元之借據為何記載「向乙○○借款」，被
    告乙○○、鄭武亮雖辯稱：告訴人欠劉雨婷錢，係告訴人與
    劉雨婷之分手費，而劉雨婷欠乙○○租金及生活費等代墊費
    用，故由告訴人承擔云云。然而，觀諸借據、本票上係記載
    向被告乙○○「借款」，毫無任何與劉雨婷、分手費、代墊
    款相關之文字，業如前述，自難相信此筆13萬元與劉雨婷分
    手費有何關聯。況據劉雨婷於本院具結證稱：甲○○應該沒
    向伊借過錢，同居期間費用難免互相墊付，告訴人打伊伊從
    來沒有請求告訴人賠償，本案當時亦未請求賠償（見98年度
    訴字第716 號卷第65頁、反面），故劉雨婷並不認為告訴人
    對伊負有金錢債務；另被告鄭武亮從未供稱告訴人究竟積欠
    劉雨婷多少款項。至被告乙○○於警詢時固稱：告訴人與劉
    雨婷同居花費約10萬元（見98年度偵字第2355號卷第15頁反
    面），但此金額顯與告訴人於97年8 月31日簽立本票、借據
    之金額13萬元不符。另一方面，就劉雨婷對乙○○所負債務
    之金額，核諸被告乙○○稱：劉雨婷欠伊房租及其他代墊款
    項將近10萬元（見本院98年度訴字第716 號卷第81頁），但
    被告鄭武亮陳稱：「劉雨婷欠乙○○7 萬元，再加上乙○○
    幫她保了5 萬元要給她租房子」（見98年度訴字第71 6號卷
    第85頁反面），劉雨婷則稱：伊記得欠乙○○7 萬元（見98
    年度訴字第716 號卷第66頁反面），3 人陳述之金額均不相
    符，益見矛盾，難於採信。綜上可知，被告乙○○、鄭武亮
    係假藉告訴人與劉雨婷之分手糾紛，意圖向告訴人索討金錢
    ，而夥同「阿德」實施暴力、恐嚇手段，迫使告訴人簽下借
    據、本票予被告乙○○，其實，告訴人與劉雨婷間、被告乙
    ○○與劉雨婷間，並無具體明確之金錢債務存在。因此，被
    告乙○○、鄭武亮既明知告訴人並無給付13萬元予被告乙○
    ○之法律上原因或義務，竟仍毆打、恐嚇告訴人使其簽下13
    萬元之借據及本票，被告2 人具備不法所有之意圖，應堪認
    定。
  (五)被告乙○○雖辯稱：鄭武亮毆打告訴人時，伊坐在客廳沒有
    參與云云，劉雨婷推稱：伊有阻止鄭武亮毆打告訴人云云。
    惟據告訴人證述其遭鄭武亮攻擊時，被告乙○○、劉雨婷：
    「在旁邊看」、「在當下我與鄭武亮以及不明人士扭打時，
    乙○○並沒有勸說，到後來鄭武亮要我寫本票的時候還是有
    對我動手，此時乙○○才說不要再打我了」、「（問：劉雨
    婷是不是也是在你簽本票時，鄭武亮仍然不斷攻擊你才勸說
    鄭武亮不要打你？）是」（見98年度訴字第716 號卷第57頁
    、第61頁），則被告鄭武亮、「阿德」一開始出手毆打告訴
    人之際，被告乙○○、劉雨婷在旁觀看，並未加以勸阻，是
    已默認被告鄭武亮、「阿德」傷害告訴人。何況劉雨婷已表
    明當天目的在報復告訴人，顯係明知被告鄭武亮與「阿德」
    有出手毆打告訴人之計畫。被告乙○○雖辯稱：伊與鄭武亮
    不熟，不知鄭武亮有攜帶本票云云（見98年度訴字第716 號
    卷第80頁）。惟被告鄭武亮已明確供稱係幫忙被告乙○○追
    債，且被告鄭武亮毆打、恐嚇告訴人後，係由被告乙○○擬
    具借據，而本票、借據均係被告乙○○名義，業如前述，是
    被告乙○○顯係該次衝突之主要受惠者。況就當天攜帶本票
    一事，被告鄭武亮更明確證稱：「（問：你說本票是你隨身
    攜帶，當時有誰知道你有帶本票在身上？）乙○○、我朋友
    阿德都知道，因為我之前有幫忙討債」（見本院98年度訴字
    第716 號卷第78頁），被告乙○○自不得諉稱不知被告鄭武
    亮攜帶本票以便向告訴人索求金錢。另被告鄭武亮固辯稱：
    伊與劉雨婷不熟，乙○○與劉雨婷也不熟（見98年度訴字第
    716 號卷第79頁），惟據劉雨婷結稱：「我跟鄭武亮有一段
    時間每天都在一起……我那段時間跟乙○○、鄭武亮、甲○
    ○聯絡都很頻繁，幾乎每天都會見面」、「我跟甲○○之間
    的事情我都會跟鄭武亮講」（見本院98年度訴字第716 號卷
    第66頁、反面），至為篤定。復衡諸被告乙○○係劉雨婷之
    經紀人，因而關切劉雨婷之感情影響工作狀況，另被告鄭武
    亮則為劉雨婷打抱不平而連日守候在劉雨婷住處等情，足可
    推知劉雨婷與被告乙○○、鄭武亮來往甚密。故就97年8 月
    31日邀約告訴人至劉雨婷住處談判一事，被告乙○○、鄭武
    亮自不得臨訟撇清事前有與劉雨婷共同謀議計畫。申言之，
    因劉雨婷提議報復告訴人洩憤，被告乙○○乃藉機意圖向告
    訴人索取金錢，而被告鄭武亮則基於伊與劉雨婷之交情，帶
    友人「阿德」到場出手助勢，4 人就實施暴力、恐嚇並迫使
    告訴人交付金錢之犯罪目的，應有相當之犯意聯絡及行為分
    擔。因此，被告乙○○、鄭武亮、劉雨婷、「阿德」應就彼
    此之行為，負共同正犯之刑責。
  (六)公訴意旨雖認告訴人遭被告鄭武亮、「阿德」毆打至使不能
    抗拒。然按恐嚇罪與強盜罪除程度上不同外，尤應以被害人
    已否喪失意思自由為標準；即客觀上是否足以壓抑被害人之
    意思自由，應依一般人在同一情況下，其意思自由是否因此
    受壓制為斷，不以被害人主觀意思為準（最高法院著有91年
    度臺上字第287 號判決、87年度臺上字第3705號判決參照）
    。如其程度尚不足以壓抑被害人之意思自由，被害人並非不
    能抗拒，或未達不能抗拒之程度，其交付財物與否，仍有意
    思斟酌之餘地者，僅應成立恐嚇取財罪（最高法院79年度臺
    上字第5023號判決參照；另參76年度臺上字第7211號判決）
    。本案告訴人雖一再指稱：「無力反抗」、「無法還手」、
    「沒有辦法還擊」（見98年度偵字第2355號卷第71頁、本院
    98年度訴字第716 號卷第59頁、第60頁），惟不過係僅憑其
    主觀認知為斷。觀之告訴人當時遭被告鄭武亮出言恐嚇：「
    不給錢就不讓你離開」，又持鋁棒、「阿德」徒手共同毆打
    而受有右手肘、大腿、小腿多處挫傷、擦傷及左足挫傷，依
    出手人數2 人、傷害手段係鋁棒及徒手、告訴人受傷部位多
    在腿足部、傷勢為挫傷及擦傷等情狀，應可認定在客觀上雖
    足使人心生畏懼，但尚不足以完全壓抑人之意思決定自由。
    從而，揆諸前揭最高法院判決意旨，本案被告乙○○、鄭武
    亮、劉雨婷、「阿德」於97年8 月31日所實施之暴力手段，
    尚未達到強盜罪所謂「至使不能抗拒」程度，自難逕以強盜
    罪嫌相繩。公訴意旨容有誤會，附此辨明。
  (七)綜上，本案事證明確，被告乙○○、劉雨婷與被告鄭武亮、
    「阿德」於97年8 月31日毆打、恐嚇告訴人後，迫使告訴人
    簽立13萬元之借據及本票，鄭武亮屢次撥打電話催討，又接
    續於97年9 月8 日傳簡訊恐嚇告訴人之身體安全，再與被告
    乙○○、劉雨婷於同日晚間一同前往告訴人住處樓下叫囂，
    被告乙○○於97年9 月11日與告訴人相約收受現金10萬元，
    乙○○即取得其中4 萬元，1 萬5 千元交給被告鄭武亮，4
    萬5 千元轉交劉雨婷等犯罪事實，應堪認定，應予依法論罪
    科刑。
三、論罪科刑之依據：
    核被告乙○○、鄭武亮所為，係犯刑法第277 條第1 項傷害
    罪及同法第346 條第1 項恐嚇取財罪。公訴意旨認為被告2
    人涉犯刑法第330 條攜帶兇器強盜罪嫌，容有誤會，業如前
    述，惟起訴之社會基礎事實既屬相同，在不妨害事實同一之
    範圍內，應由本院變更起訴法條，逕論以傷害罪及恐嚇取財
    罪。被告乙○○、鄭武亮於97年8 月31日、9 月8 日所為恐
    嚇行為及97年9 月11日取財之行為，乃基於同一恐嚇取財之
    犯罪決意，於密切接近之時、地實施，侵害同一法益，各行
    為之獨立性極為薄弱，依一般社會健全觀念，在時間差距上
    ，難以強行分開，在刑法評價上，以視為數個舉動之接續施
    行，合為包括之一行為予以評價，較為合理，應屬接續犯。
    又被告乙○○、鄭武亮與劉雨婷、「阿德」就97年8 月31日
    之犯行、被告乙○○、鄭武亮、劉雨婷就97年9 月8 日之犯
    行及同年9 月11日取財之犯行，均有犯意聯絡及行為分擔，
    為共同正犯。而被告乙○○、鄭武亮、劉雨婷、「阿德」共
    犯傷害及恐嚇取財犯行，乃1 行為觸犯2 罪名，為想像競合
    犯，應從較重之恐嚇取財罪論處。爰審酌：(一)被告乙○○、
    鄭武亮明知告訴人並無為劉雨婷代償金錢債務之義務，竟藉
    詞分手糾紛，由被告鄭武亮、「阿德」出手毆打、恐嚇告訴
    人，使告訴人不得已簽立借據及本票交予乙○○，承諾給付
    13萬元予被告乙○○，嗣被告2 人據此前往告訴人住處騷擾
    、被告鄭武亮傳簡訊恐嚇告訴人安全，終使告訴人交付現金
    10萬元予被告乙○○，由被告乙○○、鄭武亮、劉雨婷朋分
    花用，渠等之犯罪動機、惡性、犯罪手段及造成損害非輕；
    (二)且乙○○係取得財物之主謀，被告鄭武亮則動手實施傷害
    、恐嚇告訴人之犯罪手段，渠2 人犯罪地位居要；(三)且被告
    乙○○犯罪後，始終矢口否認犯罪，飾詞卸責，惟被告乙○
    ○已與告訴人達成和解，賠償告訴人6 萬元，有和解書在卷
    可考（見98年度偵字第2355號卷第89頁）；另被告鄭武亮雖
    未與告訴人達成和解，但於本院辯論終結前表示承認恐嚇、
    傷害犯罪（見本院98年度訴字第716 號卷第86頁反面）等一
    切情狀，量處如主文所示之刑，以示懲儆。至於被告鄭武亮
    毆打告訴人所持之鋁棒，經被告鄭武亮、劉雨婷均否認為其
    所有，此外查無其他積極證據足以證明該支鋁棒究否係被告
    乙○○、鄭武亮、劉雨婷或「阿德」所有，爰不併予宣告沒
    收，附此說明。
據上論斷，應依刑事訴訟法第299 條第1 項前段、第300 條，刑
法第28條、第277 條第1 項、第346 條第1 項、第55條，刑法施
行法第1 條之1 ，判決如主文。
本案經檢察官葉芳秀到庭執行職務。
中    華    民    國    98    年    12    月    3     日
                  刑事第六庭審判長  法  官  張永宏
                                    法  官  林孟皇
                                    法  官  林晏如
上正本與原本無異。
如不服本判決，應於判決送達後10日內向本院提出上訴狀（應抄
附繕本）。告訴人或被害人如對於本判決不服者，應具備理由請
求檢察官上訴，其上訴期間之計算係以檢察官收受判決正本之日
期為準。
                                    書記官  楊盈茹
中    華    民    國    98    年    12    月    9     日
附錄本案論罪科刑法條全文：
中華民國刑法第277條
傷害人之身體或健康者，處3 年以下有期徒刑、拘役或1 千元以
下罰金。
犯前項之罪因而致人於死者，處無期徒刑或7 年以上有期徒刑；
致重傷者，處3 年以上10年以下有期徒刑。
中華民國刑法第346條
意圖為自己或第三人不法之所有，以恐嚇使人將本人或第三人之
物交付者，處6 月以上5 年以下有期徒刑，得併科1 千元以下罰
金。
以前項方法得財產上不法之利益，或使第三人得之者，亦同。
前二項之未遂犯罰之。

司法院資訊處製作；財團法人民間司法改革基金會備份。
